臺灣臺北地方法院刑事判決
111年度審易字第1555號
公  訴  人  臺灣臺北地方檢察署檢察官
被      告  MURRAY ELEANOR JEAN（美國籍）



上列被告因妨害自由等案件，經檢察官提起公訴（111年度偵字
第21092號），本院判決如下：
    主  文
MURRAY ELEANOR JEAN犯強制罪，處拘役拾日，如易科罰金，以
新臺幣壹仟元折算壹日。
其餘被訴公然侮辱部分公訴不受理。
    事  實
MURRAY ELEANOR JEAN於民國111年6月8日18時43分許，在臺北捷
運「忠孝復興站」駛向「臺北車站」之列車上，因不滿站立在車
廂門邊且以右手握住鐵製扶手之林國華散發體味，竟當場基於妨
害自由之犯意，徒手拍落林國華右手2次，而以此方式妨害林國
華緊握扶手之權利。
    理  由
甲、有罪部分：
壹、程序方面：
一、本案就被告MURRAY ELEANOR JEAN部分，依刑事訴訟法第306
    條規定行一造缺席判決：
　㈠按法院認為應科拘役、罰金或應諭知免刑或無罪之案件，被
    告經合法傳喚無正當理由不到庭者，得不待其陳述逕行判決
    ，刑事訴訟法第306條定有明文。
　㈡被告經合法傳喚，於本院111年10月4日審理期日無正當理由
    未到庭，而本院認本案係應科拘役之案件，揆諸前開規定，
    爰不待被告陳述逕行判決。
二、證據能力部分：
　㈠按被告以外之人於審判外之言詞或書面陳述，除法律有規定
    者外，不得作為證據，刑事訴訟法第159條第1項定有明文。
    而所謂法律有規定者，即包括同法第159條之1至之5所規定
    傳聞證據具有證據能力之例外情形。被告以外之人於審判外
    之陳述，雖不符前4條之規定，而經當事人於審判程序同意
    作為證據，法院審酌該言詞陳述或書面陳述作成時之情況，
    認為適當者，亦得為證據；當事人、代理人或辯護人於法院
    調查證據時，知有第159條第1項不得為證據之情形，而未於
    言詞辯論終結前聲明異議者，視為有前項之同意，同法第15
    9條之5亦有明文。查證人即告訴人林國華於警詢中之指訴係
    被告以外之人於審判外陳述，雖為傳聞證據，然被告於審理
    中未到庭，就證人林國華之警詢筆錄於言詞辯論終結前亦未
    具狀聲明異議，本院審酌前揭證人警詢時之指述並無違法取
    得之瑕疵，以之作為證據應屬適當，依刑事訴訟法第159條
    之5第2項之規定，應認有證據能力。
　㈡本判決所引作為判決內容之非供述證據部分，經核與本案待
    證事實均具有關聯性，且無證據證明係違反法定程序所取得
    ，依刑事訴訟法第158條之4反面解釋，均有證據能力。
貳、實體方面：
一、被告於本院審理中未到庭，於警詢中辯稱：其因呼吸道過敏
    ，對臭味比較敏感，所以用手觸摸對方的手，要對方將手放
    下云云。
二、經查：
　㈠被告與告訴人於前揭時、地，均搭乘臺北捷運自「忠孝復興
    站」駛向「臺北車站」，且被告與告訴人於車廂內站在相鄰
    位置，於列車行進時，告訴人舉起其右手握住車廂上方扶手
    後，遭被告徒手拍落2次，使告訴人無法繼續抓握扶手等情
    ，業據告訴人於警詢及偵訊中證述明確【見臺灣臺北地方檢
    察署111年度偵字第21092號卷（下稱偵卷）第19頁至第20頁
    、第57頁至第58頁】，並有臺北捷運車廂內監視器錄影畫面
    翻拍照片在卷可佐（見偵卷第25頁至第30頁），是此部分事
    實，首堪認定。
　㈡被告雖以前揭情詞置辯，然並未提出相關資料佐證其所述為
    真，況若被告對特殊味道較為敏感，亦可自行更換站立位置
    ，實無必要拍落告訴人握住車廂欄杆之手。
三、綜上所述，被告犯行洵堪認定，本案事證明確，應予依法論
    科。
四、論罪科刑：
　㈠核被告所為，係犯刑法第304條第1項之強制罪。被告先後拍
    落告訴人之手2次，各行為之獨立性極為薄弱，主觀上亦係
    出於單一之犯意，依一般社會健全觀念，應視為數個舉動之
    接續施行，合為包括之一行為予以評價為當，被告應論以接
    續犯之一罪。
　㈡爰以行為人之責任為基礎，審酌被告與告訴人素不相識，僅
    因被告在捷運車廂內感覺告訴人之體味使其不適，竟心生不
    滿，徒手拍落告訴人握住車廂欄杆之手，妨害告訴人緊握扶
    手以穩住身體，不致因捷運行駛過程中受傷之權利，被告所
    為誠屬不該，殊值非難，又酌以被告否認犯行之犯後態度，
    兼衡被告自陳大學畢業之智識程度、勉持之家庭經濟狀況（
    見偵卷第7頁）暨其犯罪之動機、目的、手段等一切情狀，
    量處如主文所示之刑，並諭知易科罰金之折算標準，以資懲
    儆。
乙、公訴不受理部分：
一、公訴意旨另略以：被告基於妨害名譽之犯意，在前揭時、地
    以「FUCK YOU」此足以侵害個人感情名譽之言詞，辱罵告訴
    人。因認被告涉犯刑法第309條第1項之公然侮辱罪嫌等語。
二、按告訴乃論之罪，告訴人於第一審辯論終結前得撤回其告訴
    ，又告訴經撤回者，應諭知不受理之判決，且得不經言詞辯
    論為之，刑事訴訟法第238條第1項、第303條第3款、第307
    條分別定有明文。
三、檢察官起訴所認被告涉犯公然侮辱罪嫌部分，依刑法第314
    條之規定，須告訴乃論。茲因告訴人具狀撤回告訴，有刑事
    撤回告訴狀1紙附卷可稽（見本院卷第47頁），揆諸上開說
    明，爰不經言詞辯論，逕諭知不受理之判決。
據上論結，應依刑事訴訟法第299條第1項前段、第303條第3款、
第306條、第307條，判決如主文。
本案經檢察官陳建宏提起公訴，檢察官李豫雙到庭執行職務。
中　　華　　民　　國　　111 　年　　10　　月　　27　　日
　　　　　　　　　刑事第二十一庭法　官　劉俊源
上正本證明與原本無異。
如不服本判決，應於收受送達後20日內向本院提出上訴書狀，並
應敘述具體理由；其未敘述上訴理由者，應於上訴期間屆滿後20
日內向本院補提理由書狀（附繕本），「切勿逕送上級法院」。
因疫情而遲誤不變期間，得具狀向法院聲請回復原狀。
　　　　　　　　　　　　　　　　書記官　潘美靜
中　　華　　民　　國　　111 　年　　10　　月　　27　　日
附錄本案論罪科刑法條全文如下：
中華民國刑法第304條：
以強暴、脅迫使人行無義務之事或妨害人行使權利者，處3年以
下有期徒刑、拘役或9千元以下罰金。
前項之未遂犯罰之。